【裁判字號】    97,裁,4583
【裁判日期】    970925
【裁判案由】    地上物徵收補償
【裁判全文】
最  高  行  政  法  院  裁  定
                                      97年度裁字第4583號
上  訴  人  甲○○
被 上訴 人  屏東縣屏東市公所
代  表  人  乙○○
上列當事人間地上物徵收補償事件，上訴人對於中華民國97年6
月6日高雄高等行政法院97年度再字第3號判決，提起上訴，本院
裁定如下：
    主  文
上訴駁回。
上訴審訴訟費用由上訴人負擔。
    理  由
一、按對於高等行政法院判決之上訴，非以其違背法令為理由，
    不得為之，行政訴訟法第242條定有明文。依同法第243條第
    1項規定，判決不適用法規或適用不當者，為違背法令；而
    判決有同條第2項所列各款情形之一者，為當然違背法令。
    是當事人對於高等行政法院判決上訴，如依行政訴訟法第24
    3條第1項規定，以高等行政法院判決有不適用法規或適用不
    當為理由時，其上訴狀或理由書應有具體之指摘，並揭示該
    法規之條項或其內容；若係成文法以外之法則，應揭示該法
    則之旨趣；倘為司法院解釋或本院之判例，則應揭示該判解
    之字號或其內容。如以行政訴訟法第243條第2項所列各款情
    形為理由時，其上訴狀或理由書，應揭示合於該條項各款之
    事實。上訴狀或理由書如未依此項方法表明，或其所表明者
    與上開法條規定不合時，即難認為已對高等行政法院判決之
    違背法令有具體之指摘，其上訴自難認為合法。
二、本件上訴人對於高雄高等行政法院之再審判決上訴，主張：
    上訴人原有位於屏東縣屏東市○○段1169地號土地（下稱系
    爭土地），民國82年間被上訴人為開闢屏東市○○路○○道
    路工程，乃徵收系爭土地完成在案。嗣上訴人以系爭土地上
    之排水溝，為其先父李開榮所私設，卻未列入補償，乃要求
    補辦查估補償，被上訴人乃函請上訴人應提出相關之證明文
    件憑辦。惟查人民對於所持有之文件，因搬家、年代久遠或
    天災而損毀丟棄，不可能永久保存，乃眾所周知之事實，亦
    屬一般經驗法則，原審以上訴人未能一一舉證為由，駁回其
    再審之訴，顯違衡平及經驗法則。又上訴人於再審之訴所提
    出之原處分、訴願決定、最高行政法院裁判影本、被上訴人
    93年6月21日屏市工字第0930020828號函、屏東縣政府82年1
    1月18日八二屏府地權字第168364號公告等證物，雖於前訴
    訟程序中均曾提出過，然卻未為原審所斟酌。另系爭土地上
    確有上訴人先父所構築之排水明溝存在，不能僅憑被上訴人
    所稱航測圖上未見顯示明溝圖象而否認等語，雖以該判決違
    背法令為由，惟核其上訴理由，係就原審取捨證據、認定事
    實之職權行使，指摘其為不當，並就原審已論斷者，泛言未
    論斷，或就原審所為論斷，泛言其論斷矛盾，而非具體表明
    合於不適用法規、適用法規不當、或行政訴訟法第243條第2
    項所列各款之情形，難認對該判決之如何違背法令已有具體
    之指摘。依首開規定及說明，應認其上訴為不合法。
三、據上論結，本件上訴為不合法。依行政訴訟法第249條第1項
    前段、第104條、民事訴訟法第95條、第78條，裁定如主文
    。
中    華    民    國    97    年    9     月    25    日
                    最高行政法院第三庭
                        審判長法官  黃  璽  君
                              法官  吳  慧  娟
                              法官  鄭  忠  仁
                              法官  黃  本  仁
                              法官  吳  東  都
以  上  正  本  證  明  與  原  本  無  異
中    華    民    國    97    年    9     月    26    日
                              書記官  彭  秀  玲


司法院資訊處製作；財團法人民間司法改革基金會備份。
